【裁判字號】    92,上易,717
【裁判日期】    920716
【裁判案由】    恐嚇等
【裁判全文】
臺灣高等法院高雄分院刑事判決                    九十二年度上易字第七一七號
    上  訴  人
    即  被  告  乙○○
右上訴人因恐嚇等案件，不服臺灣屏東地方法院九十二年度易字第九八號中華民國九
十二年三月二十七日第一審判決（起訴案號：臺灣屏東地方法院檢察署九十一年度偵
字第六六０四號），提起上訴，本院判決如左：
    主  文
上訴駁回。
    事  實
一、乙○○與甲○○間因有債務糾紛，於民國（下同）九十一年十月十五日下午二時
    二十分許，乙○○前往屏東縣恆春鎮○○路二三二巷二０五弄一號甲○○住處索
    債未果，竟另行起意，基於損壞他人物品之犯意，拿起桌上煙灰缸敲壞計算機，
    並以攜往之柴刀（未經扣案）將林家廚房門砍破、樓梯門上喇叭鎖砍壞，及以腳
    踢壞電風扇，足以生損害於他人。同時於離去前，另行起意，基於恐嚇危害安全
    之犯意，向甲○○恫稱若再不還錢，就要找兄弟處理，一命抵一命等語，以加害
    生命之事恐嚇甲○○，致甲○○心生畏懼。
二、案經被害人甲○○訴由屏東縣警察局恆春分局報請臺灣屏東地方法院檢察署檢察
    官偵查起訴。
    理  由
一、訊據上訴人即被告乙○○（下稱被告）固坦承於右揭時地至被害人甲○○住處要
    債，並以腳踢壞電風扇及拿煙灰缸打壞計算機等事實，惟矢口否認有何損壞他人
    廚房門、樓梯門上喇叭鎖、煙灰缸，及恐嚇危害安全之犯行，辯稱：伊沒有拿柴
    刀砍壞廚房門及樓梯門上喇叭鎖，且很生氣時僅罵三字經，並沒有說要他死，如
    果有恐嚇何以仍在被害人處上班云云。經查：
（一）被告損壞告訴人廚房門及樓梯門上喇叭鎖之事實，業據告訴人甲○○指訴綦詳
      ，且經目擊證人即告訴人之妻吳慧玲證述明確，復有廚房門及樓梯門上喇叭鎖
      毀損之照片二幀在卷可佐（附於警卷及原審卷第十九頁）。又觀之上揭毀損照
      片所呈廚房門及樓梯門上喇叭鎖之受損情形，其廚房門破一洞，而喇叭鎖有一
      條狀深陷內凹痕跡，顯係以銳器所為，無可置疑。被告辯稱：伊沒有拿柴刀砍
      壞廚房門及樓梯門上喇叭鎖云云，自不足採。
（二）又被告向甲○○揚言若再不還錢，就要找兄弟處理，一命抵一命等語之事實，
      亦據告訴人指訴綦詳，且與證人吳慧玲之證述情節相符，雖證人吳慧玲與告訴
      人係夫妻關係，然該事件發生地點係在告訴人家裡，案發當時又無其他人員進
      出，其證人具有不可替代性，又其證詞與告訴人指訴情節吻合，而並無證據證
      明告訴人與證人吳慧玲有何勾串情事，自不能僅因證人吳慧玲與告訴人有夫妻
      關係而遽認其證言不可採信。且衡諸常情，被告自承其於臨走前以腳踢壞電風
      扇，又罵三字經，甲○○積欠伊債務高達新台幣一百七十萬元，每次均未拿到
      錢等情，而告訴人公司因合股經營，無從任意辭退被告，則被害人豈會甘冒誣
      指被告，而自陷自己於更不利之地步。被告辯稱：伊當時很生氣時僅罵三字經
      ，並沒有說要他死，如果有恐嚇何以仍在被害人處上班云云，顯無足採。
（三）告訴人於原審及本院調查時雖另指稱被告亦有毀損其煙灰缸云云。惟此亦為被
      告所堅決否認，並辯稱伊係手拿起煙灰缸打下去，才打到計算機等語（見原審
      卷第二十六頁），係承認有用煙灰缸打到計算機，但並未供承煙灰缸壞掉；且
      查亦無煙灰缸被毀損之物證可資佐證；而告訴人於警訊及偵查中及證人吳慧玲
      於警訊均未指稱被告有毀損煙灰缸，證人吳慧玲於偵查中證稱：「被告用桌上
      煙灰缸敲桌子等語（見偵卷地七葉反面），亦未提及煙灰缸破掉。至於告訴人
      於原審雖改稱被告拿煙灰缸要砸桌子，煙灰缸破掉云云（見原審卷第二十六頁
      ），於本院指稱被告有破壞煙灰缸，證人吳慧玲於本院亦證稱被告係拿起煙灰
      缸摔壞的等語（見本院九十二年六月十三日訊問筆錄），但此與告訴人及證人
      之前證陳不合，又為被告所否認，亦無其他佐證，自不能遽認被告有此部分之
      犯行，併此敘明（此部分公訴人未起訴，原審亦未認定被告有此部分犯行）。
（四）綜上所述，被告以腳踢壞電風扇及拿煙灰缸打壞計算機之事實，復有毀損之照
      片二幀在卷可憑，被告此部分自白堪認與事實相符。又被告關於損壞他人廚房
      門、樓梯門上喇叭鎖及恐嚇危害安全等犯行之辯解，均不足採，已如前述。本
      件事證已臻明確，被告之犯行堪以認定，應依法論科。
二、核被告所為，其損壞他人物品之行為，係犯刑法第三百五十四條毀損罪；其恐嚇
    告訴人之行為，係犯同法第三百零五條之恐嚇危害安全罪。公訴人雖未就被告上
    開損壞樓梯門上喇叭鎖部分之行為起訴，惟此部分與起訴事實所載毀損犯行有實
    質上一罪關係，為起訴效力所及，本院自得併予審理。被告所犯上開二罪間，犯
    意各別，犯罪構成要件互異，應予分論併罰。
三、原審以被告所犯毀損及恐嚇危害安全罪行，事證明確，適用刑法第三百五十四條
    、第三百零五條、第四十一條第一項、第五十一條第六款，罰金罰鍰提高標準條
    例第一條前段、第二條規定，審酌被告犯罪之動機，其因與被害人間有債務糾紛
    處理過程失當致犯本案，犯罪所生危害，及其犯罪後之態度等一切情狀，分別量
    處毀損部分拘役三十日，恐嚇危害安全部分拘役二十日，併定其應執行拘役四十
    五日及均諭知易科罰金之折算標準；並以未經扣案之柴刀一把，雖供犯罪所用，
    但無從證明係被告所有，故不為沒收之諭知。原審認事用法核無違誤，量刑亦甚
    妥適，被告上訴意旨仍執陳詞否認犯罪，為無理由，應予駁回。
據上論結，應依刑事訴訟法第三百六十八條，判決如主文。
本案經檢察官王登榮到庭執行職務。
中      華      民      國    九十二    年      七      月     十六     日
                              臺灣高等法院高雄分院刑事第一庭
                                  審判長法官  曾永宗
                                        法官  郭玫利
                                        法官  邱永貴
右正本證明與原本無異。
不得上訴。
                                  法院書記官  梁雅華
中    華    民    國      九十二      年      七      月    十七    日
附錄：本判決論罪科刑法條：
刑法第三百五十四條
 (毀損器物罪)
毀棄、損壞前二條以外之他人之物或令致不堪用，足以生損害於公眾或他人者，處二
年以下有期徒刑、拘役或五百元以下罰金。
刑法第三百零五條
 (恐嚇危害安全罪)
以加害生命、身體、自由、名譽、財產之事，恐嚇他人致生危害於安全者，處二年以
下有期徒刑、拘役或三百元以下罰金。


司法院資訊處製作；財團法人民間司法改革基金會備份。
